【裁判字號】    99,交抗,370
【裁判日期】    991118
【裁判案由】    聲明異議
【裁判全文】
臺灣高等法院高雄分院刑事裁定         99年度交抗字第370號
抗  告  人
即受處分人  甲○○
上列抗告人因聲明異議案件，不服臺灣澎湖地方法院中華民國99
年8 月2 日裁定（99年度交聲字第21號），提起抗告，本院裁定
如下：
    主  文
抗告駁回。
    理  由
一、本件抗告意旨：詳如附件一抗告狀所載。
二、按法院受理有關交通事件，準用刑事訴訟法之規定，道路交
    通管理處罰條例第89條定有明文。而依刑事訴訟法第302 條
    第1 款規定，案件曾經判決確定者，應諭知免訴之判決。是
    就違反道路交通管理處罰條例聲明異議案件，受處分人就社
    會事實完全同一之交通違規案件，曾向法院聲明異議，而經
    法院審理後裁定確定者，該裁定已生實質之確定力，倘受處
    分人就同一交通違規案件，又向法院聲明異議，準用上開刑
    事訴訟法第302 條所規定之一事不再理原則，法院自應予以
    裁定駁回。次按，交通法庭認聲明異議不合法律上之程式或
    其異議權已經喪失者，應以裁定駁回之，但其不合法律上之
    程式可補正者，應先定期命為補正，逾期不補正者，即予駁
    回，道路交通案件處理辦法第18條亦定有明文。
三、經查，本件抗告人甲○○於民國（下同）98年6 月4 日15時
    10分許，酒後騎乘車牌號碼CR5-726 號重型機車，行經澎湖
    縣馬公市○○路與三多路口肇事但未致人受傷，經警察測得
    其血中酒精濃度為176.6MG/DL，換算呼氣酒精濃度為每公升
    0.88毫克，而製發違規通知單加予舉發，嗣原處分機關即交
    通部公路總局高雄區監理所澎湖監理站，依道路交通管理處
    罰條例第35條第1 項第1 款、第24條第1 項第2 款規定，於
    98年6 月23日，以澎監違裁字第裁84-T00000000號裁決書，
    處抗告人罰鍰新臺幣（下同）45,000元，吊扣駕駛執照12個
    月，施以道安講習（罰鍰和駕駛執照限於98年7 月23日前繳
    納、繳送），抗告人就上開原處分機關於98年6 月23日所為
    之澎監違裁字第裁84-T00000000號裁罰處分，已向原審法院
    聲明異議，並經該院以98年度交聲字第63號聲明異議案件受
    理，且審理後已於98年7 月21日裁定原處分關於罰緩部分撤
    銷、其餘異議駁回，抗告人於收受上開裁定書後提起抗告，
    經本院於98年8 月19日以98年交抗字第588 號裁定抗告駁回
    確定在案，以上各節事實，分別有澎湖縣政府警察局98年6
    月8 日澎交警字第T00000000 號舉發違反道路交通管理事件
    通知單、道路交通事故現場圖、原審法院98年度交聲字第63
    號裁定書、本院98年交抗字第588 號裁定書及台灣高等法院
    抗告人前案紀錄表等在卷可稽（見原審卷第2-4 、5 、10頁
    、本院卷第11-12 、13-15 頁），玆抗告人又就與上開社會
    事實完全同一之交通違規案件，經原處分機關於98年6 月23
    日，以澎監違裁字第裁84-T00000000號裁決書所為之上揭裁
    罰處分，重行向原審法院聲明異議，顯係就已經法院裁定確
    定之交通聲明異議案件，再次聲明異議，自屬違反一事不再
    理之原則，依首揭準用刑事訴訟法第302 條第1 款規定之說
    明，本件聲明異議於法不合，原審因而裁定駁回抗告人在原
    審之聲明異議，核無違誤，抗告人仍執陳詞，指摘原裁定不
    當，其抗告顯無理由，應予駁回。
四、據上論結，應依刑事訴訟法第412 條，裁定如主文。
中    華    民    國    99    年    11    月    18    日
                刑事第五庭    審判長法  官  曾永宗
                                    法  官  任森銓
                                    法  官  鍾宗霖
以上正本證明與原本無異。
不得再抗告。
中    華    民    國    99    年    11    月    18    日
                                    書記官  邱麗莉

司法院資訊處製作；財團法人民間司法改革基金會備份。
